臺灣板橋地方法院刑事判決　　　　　　　96年度易字第1508號
公　訴　人　臺灣板橋地方法院檢察署檢察官
被　　　告　丙○○
上列被告因竊盜案件，經檢察官提起公訴（96年度偵字第8846號
），本院判決如下：
    主  文
丙○○攜帶兇器毀壞門扇竊盜，累犯，處有期徒刑壹年。減為有
期徒刑陸月，如易科罰金，以新臺幣壹仟元折算壹日。
    事  實
一、丙○○前因竊盜案件，經臺灣高等法院以九十一年度上更一
    字第一一六號判決判處有期徒刑二年（並應於刑之執行前，
    令入勞動場所強制工作三年），於民國九十三年十二月二十
    日執行前開有期徒刑完畢。詎猶不知悔改，於九十六年一月
    十八日上午十時三十分許，持客觀上足供兇器使用之一字型
    螺絲起子一支（未扣案），破壞甲○○位於臺北縣五股鄉○
    ○路○段二十二巷八號十五樓之四住處大門門鎖後，入內竊
    取戒指二個（侵入住宅部分未據告訴），得手後旋即逃逸。
    嗣甲○○發現住宅遭竊報警處理，經警在上址屋內床鋪下緣
    採集指紋送驗，結果與丙○○之左食指指紋相符，始查悉上
    情。
二、案經臺北縣政府警察局蘆洲分局移送臺灣板橋地方法院檢察
    署檢察官偵查起訴。
    理  由
一、上揭犯罪事實，業據被告丙○○於本院審理時自白不諱，核
    與證人即告訴人甲○○於警詢、偵查中指述之情節大致相符
    ，並有內政部警政署刑事警察局九十六年二月二十六日刑紋
    字第０９６００２３３５４號鑑驗書一份、刑事案件證物採
    驗紀錄表一紙在卷可稽，足認被告之自白與事實相符。從而
    本案事證明確，被告犯行堪予認定。
二、按刑法第三百二十一條第一項第三款所稱之兇器，其種類並
    無限制，凡客觀上足對人之生命、身體、安全構成威脅，具
    有危險性者即屬之，且祇須行竊時攜帶此種具有危險性之兇
    器為已足，並不以攜帶之初有行兇之意圖為必要，同院著有
    七十九年度臺上字第五二五三號判例意旨可資參照。被告持
    以破壞上址門鎖之一字型螺絲起子雖未扣案，惟該螺絲起子
    長約十五公分，前端為金屬材質，業據被告於本院審理時供
    陳在卷，且該螺絲起子既足以破壞門鎖，質地自屬堅硬，持
    以揮擊顯對人之生命身體構成威脅，要屬兇器無訛。核被告
    所為，係犯刑法第三百二十一條第一項第二款、第三款之攜
    帶兇器毀壞門扇竊盜罪。檢察官認被告僅犯刑法第三百二十
    一條第一項第二款之毀壞門扇竊盜罪，稍有未合，惟此僅係
    加重條件之增加，不生變更起訴法條問題。再者，被告前因
    竊盜案件，經臺灣高等法院以九十一年度上更一字第一一六
    號判決判處有期徒刑二年（並應於刑之執行前，令入勞動場
    所強制工作三年），於九十三年十二月二十日執行前開有期
    徒刑完畢乙節，有臺灣高等法院被告前案紀錄表一份在卷可
    考，其受有期徒刑之執行完畢，五年內故意再犯本件有期徒
    刑以上之罪，為累犯，應依法加重其刑。起訴書雖認被告竊
    得之財物另包括美金四千元云云，惟此無非以告訴人甲○○
    於警詢中之指述為論述之唯一依據，然被告既否認竊得上開
    財物，本院復查無其他證據足以參核印證告訴人此部分指述
    之真實性，自尚不得以告訴人之單一指述，即逕認被告曾竊
    得美金四千元，故起訴書此部分之記載，亦稍有未洽，應予
    更正。爰審酌被告素行非端，已有多次竊盜前科，竟再犯相
    同類型之本罪，顯然漠視法令之禁制，惟坦承犯行之犯後態
    度，暨其犯罪之動機、目的、竊得之財物價值等一切情狀，
    量處如主文所示之刑。被告犯罪時間在九十六年四月二十四
    日以前，所犯之罪並無中華民國九十六年罪犯減刑條例第三
    條各款所列不得減刑之情形；又本案起訴後，被告經傳喚、
    拘提均未到庭，經本院於九十六年九月二十八日發布通緝，
    迄九十六年十二月二日緝獲歸案等情，有本院通緝書及緝獲
    後之訊問筆錄各一件在卷可稽，是以被告雖未自動到案接受
    審判，然其既非屬「於中華民國九十六年罪犯減刑條例施行
    前（即九十六年七月十六日）發布通緝」之情形，即與前揭
    條例第五條所列不得減刑之情況有別，仍得依該條例第二條
    第一項第三款、第九條之規定，減其刑期二分之一，並諭知
    易科罰金之折算標準。被告持以犯案之一字型螺絲起子並未
    扣案，且作案後業已丟棄乙節，業據被告於本院審理時供述
    綦詳，無證據證明尚屬存在，且非違禁物，爰不併予宣告沒
    收，附此敘明。
據上論斷，應依刑事訴訟法第二百九十九條第一項前段，刑法第
三百二十一條第一項第二款、第三款、第四十七條第一項、第四
十一條第一項前段，中華民國九十六年罪犯減刑條例第二條第一
項第三款、第七條、第九條，判決如主文。
本案由檢察官乙○○提起公訴，經檢察官林珮菁到庭執行職務。
中　　華　　民　　國　　96　　年　　12　　月　　31　　日
                  刑事第九庭    法　官  劉元斐
上列正本證明與原本無異。
如不服本判決，應於判決送達後十日內敘明上訴理由，向本院提
出上訴狀（應附繕本）。
                                書記官  郭玉芬
中　　華　　民　　國　　96　　年　　12　　月　　31　　日
附錄本案論罪科刑所引法條
刑法第三百二十一條：
犯竊盜罪而有左列情形之一者，處六月以上、五年以下有期徒刑
：
一  於夜間侵入住宅或有人居住之建築物、船艦或隱匿其內而犯
    之者。
二  毀越門扇、牆垣或其他安全設備而犯之者。
三  攜帶兇器而犯之者。
四  結夥三人以上而犯之者。
五  乘火災、水災或其他災害之際而犯之者。
六  在車站或埠頭而犯之者。
前項之未遂犯罰之。
